臺灣基隆地方法院刑事判決
111年度交易字第156號
公  訴  人  臺灣基隆地方檢察署檢察官
被      告  林姿岑




上列被告因過失傷害案件，經檢察官提起公訴（111年度偵字第5
4號），本院判決如下：
    主  文
本件公訴不受理。
    理  由
一、公訴意旨如起訴書所載 （如附件） 。
二、按告訴乃論之罪，告訴人於第一審辯論終結前得撤回其告訴
    ，又告訴經撤回者，應諭知不受理之判決，刑事訴訟法第23
    8條第1項、第303條第3款分別定有明文。
三、查本件告訴人涂漢州告訴被告林姿岑過失傷害案件，起訴書
    認係觸犯刑法第284條前段之過失傷害罪，依同法第287條前
    段之規定，須告訴乃論。茲據告訴人涂漢州撤回告訴，有撤
    回告訴聲請狀可稽，依照首開說明，本件爰不經言詞辯論，
    逕為諭知不受理之判決。
據上論斷，應依刑事訴訟法第303條第3款、第307條判決如主文
。
中　　華　　民　　國　　111 　年　　8 　　月　　31　　日
                  刑事第五庭  法　官　周霙蘭
以上正本證明與原本無異。
如不服本判決應於收受送達後20日內向本院提出上訴書狀，並應
敘述具體理由；其未敘述上訴理由者，應於上訴期間屆滿後20日
內向本院補提理由書(均須按他造當事人之人數附繕本) 「切勿
逕送上級法院」。
中　　華　　民　　國　　111 　年　　8 　　月　　31　　日
                              書記官  洪儀君
【附件】
臺灣基隆地方檢察署檢察官起訴書
                                      111年度偵字第54號
　　被　　　告　林姿岑　女　28歲（民國00年0月00日生）
　　　　　　　　　　　　住○○市○○區○○路0段00巷00號
　　　　　　　　　　　　居基隆市○○區○○路00巷00弄00○
　　　　　　　　　　　　　0號3樓
　　　　　　　　　　　　國民身分證統一編號：Z000000000號
上列被告因過失傷害案件，業經偵查終結，認應提起公訴，茲敘
述犯罪事實及證據並所犯法條如下：
　　　　犯罪事實
一、林姿岑於民國110年10月5日11時5分許，駕駛車牌號碼000-0
    000號自小客車，沿基隆市中正區北寧路往中正路方向行駛
    ，行經北寧路與基隆市中正區環港路口時，本應注意車前狀
    況及兩車並行之間隔，並隨時採取必要之安全措施，且不得
    任意跨越兩條車道行駛，而依當時天候晴、日間自然光線、
    柏油路面乾燥、無缺陷、無障礙物、視距良好等情形，並無
    不能注意之情事，竟疏未注意貿然跨越禁止變換車道線，超
    越其右側沿同向直行、由涂漢州騎乘之車牌號碼000-0000號
    普通重型機車後，驟然往右偏行欲右轉彎進入北寧路275巷
    ，致涂漢州見狀閃避不及而與林姿岑車輛右側車身發生擦撞
    並人車倒地，且受有左小腿挫傷併皮下血腫及左肘、左膝擦
    挫傷等傷害。
二、案經涂漢州訴由基隆市警察局第二分局報告偵辦。
　　　　證據並所犯法條
一、證據清單及待證事實
編號 證據名稱 待證事實 ㈠ 被告林姿岑於警詢及偵查中之供述 1、證明被告坦承有於上揭時、地駕駛自小客車與告訴人涂漢州所騎乘之普通重型機車發生交通事故，惟辯稱：我不知道道路上有虛線，而且我超越告訴人的車輛前是在我的車道內行駛等語之事實。 2、證明被告對告訴人因本案交通事故所受傷勢無意見之事實。 ㈡ 告訴人涂漢州於警詢及偵訊時之指訴 證明被告與告訴人於上揭時、地發生交通事故，告訴人因而受有左小腿挫傷併皮下血腫及左肘、左膝擦挫傷等傷害之事實。 ㈢ 基隆市警察局道路交通事故現場圖、道路交通事故調查報告表㈠㈡、道路交通事故談話紀錄表各1份、現場照片11張 證明被告與告訴人於上揭時、地發生交通事故之事實。 ㈣ 基隆市警察局道路交通事故初步分析研判表、交通部公路總局臺北監理所111年4月29日北監基宜鑑字第1110082898號函暨所附之基宜區車輛行車事故鑑定會鑑定意見書、交通部公路總局111年6月29日路覆字第1110045219號函暨所附之車輛行車事故鑑定覆議會覆議意見書各1份、監視器及行車紀錄器光碟1片暨截圖22張 證明被告駕駛自小客車，行經閃光黃燈號誌岔路口，跨越禁止變換車道線超越右側機車後，驟然往右偏行欲右轉彎，又未充分注意右側機車並保持並行間隔為肇事原因之事實。 ㈤ 三軍總醫院基隆分院附設民眾診療服務處110年10月5日診斷證明書1份 證明告訴人因上揭交通事故而於110年10月5日赴院治療，並經診斷受有左小腿挫傷併皮下血腫及左肘、左膝擦挫傷等傷害之事實。 
二、核被告林姿岑所為，係犯刑法第284條前段之過失傷害罪嫌
    。又被告於肇事後，處理人員前往現場處理時在場，並主動
    陳明其為肇事者而自首，進而接受裁判等情，有道路交通事
    故肇事人自首情形紀錄表1份在卷可查，請依刑法第62條前
    段規定減輕其刑。另被告犯後與告訴人涂漢州達成和解，惟
    未依約給付等情，業據告訴人於偵訊時指訴在卷，並有臺灣
    基隆地方法院基隆簡易庭調解筆錄、本署公務電話紀錄、告
    訴人名下台灣中小企業銀行帳戶存摺封面及交易明細影本各
    1份附卷可考，請併予參酌量刑。
三、依刑事訴訟法第251條第1項提起公訴。　　　　　　
　　此　致
臺灣基隆地方法院
中　　華　　民　　國　 111　　年　　7 　　月　　5 　　日
　　　　　　　　　　　　　　　檢  察  官　陳 筱 蓉
本件正本證明與原本無異
中　　華　　民　　國　 111　　年　　7 　　月　　11　　日
　　　　　　　　　　　　　　　書  記  官  蔡 承 佑
附錄本案所犯法條全文
中華民國刑法第284條
因過失傷害人者，處 1 年以下有期徒刑、拘役或 10 萬元以下
罰金；致重傷者，處 3 年以下有期徒刑、拘役或 30 萬元以下
罰金。